【裁判字號】    88,訴,385
【裁判日期】    890925
【裁判案由】    損害賠償
【裁判全文】
臺灣新竹地方法院民事裁定      八十八年訴字第三八五號
    原      告  甲○○
    訴訟代理人  馮博生律師
                林慧蓉律師
    被      告  臺灣應用材料股份有限公司  設新竹市科學園區○○○路三二號
    法定代理人  王寧國        .
    訴訟代理人  施立成律師
                黃莉玲律師
                盧柏岑律師
右當事人間請求損害賠償事件本院裁定如左：
    主      文
原告之訴及假執行之聲請均駁回。
訴訟費用由原告負擔。
    理      由
一、原告起訴主張被告前就兩造間聘雇合約爭議事件，主張對原告有新台幣（下同）
    三百七十八萬元之違約金債權，為免日後難以執行或有甚難執行之虞，聲請假扣
    押原告之財產以為保全，案經本院以八十七年度裁全字第九三五號民事裁定，准
    其以一百二十六萬元供擔保後得就原告所有之財產為假扣押。嗣被告依前開裁定
    提存票面金額一百二十萬元之交通銀行可轉讓定期存單及現金六萬元以為擔保並
    聲請執行，本院並依被告之陳報，對科林研發股份有限公司送達扣押命令，扣押
    原告對該公司之薪資債權。惟原告並無違反兩造間聘雇合約，被告自始對原告即
    無其所主張之違約金請求權存在，此業經中華民國商務仲裁協會八十七年商仲麟
    聲忠字第六三號仲裁判斷駁回被告違約金請求確定在案。被告濫指原告違反兩造
    間之聘雇合約及原告應給付被告違約金三百七十八萬元，藉由假扣押程序中對第
    三人債權之執行方法，對原告之債權進行假扣押，已導致原告之名譽及人格受到
    嚴重貶抑與損害。為此爰依民事訴訟法第五百三十一條之規定，聲明求為判決被
    告賠償原告一百二十六萬元之損害及自起訴狀繕本送達翌日起至清償日止按年息
    百分之五計算之利息。
二、按仲裁人之判斷，於當事人間，與法院之確定判決，有同一效力；又訴訟標的於
    確定之終局判決中經裁判者，除法律別有規定外，當事人不得就該法律關係更行
    起訴；原告之訴，其訴訟標的為確定判決之效力所及者，法院應以裁定駁回之，
    仲裁法第三十七條第一項、民事訴訟法第四百條第一項、第二百四十九條第一項
    第七款定有明文。查本件原告就此項法律關係，前曾於中華民國仲裁協會八十八
    年仲聲孝字第八四號中對於被告提起反請求鳥並經中華民國仲裁協會以八十八年
    仲聲孝字第八四號仲裁判斷書，就原告所主張之法律關係為實體上之判斷，而駁
    回原告反請求之聲請，有中華民國仲裁協會八十八年仲聲孝字第八十四號判斷書
    在卷可稽。此仲裁人所為之仲裁判斷，依照前揭說明，於兩造間，與法院之確定
    判決，有同一效力，兩造均不得就此同一之法關係更行起訴，本件原告就同一法
    律關係復提起本件訴訟，其訴訟標的為確定判決之效力所及，自應以裁定駁回之
    。雖原告主張其已就上開仲裁判斷提起撤銷仲裁判斷之訴，惟於仲裁判斷未經撤
    銷前，仍不影響兩造間就同一法律關係業經作成與確定判決同一效力之仲裁判斷
    之事實，原告之起訴即不合法，附此敘明。
三、依民事訴訟法第二百四十九條第一項第七款，第九十五條，第七十八條裁定如主
    文。
中      華      民      國    八十九    年      九      月    二十五    日
                                        臺灣新竹地方法院民事第二庭
~B法      官  彭洪英
右為正本係照原本作成。
如對本裁定抗告，須於裁定送達後十日內向本院提出抗告狀（須按他造當事人之人數
附繕本）。
~B法院書記官  蘇霞
中      華      民      國    八十九    年      九      月    二十五    日


司法院資訊處製作；財團法人民間司法改革基金會備份。
